【裁判字號】    99,抗,871
【裁判日期】    990930
【裁判案由】    聲請定應執行之刑
【裁判全文】
臺灣高等法院臺中分院刑事裁定           99年度抗字第871號
抗  告  人
即  受刑人  甲○○
上列抗告人因聲請定應執行之刑案件，不服臺灣臺中地方法院中
華民國99年9月6日裁定（99年度聲字第3326號，聲請案號：臺灣
臺中地方法院檢察署99年度執字第9076號、99年度執聲字第2455
號），提起抗告，本院裁定如下：
    主  文
原裁定撤銷。
甲○○所犯如附表所示各罪所處之刑，應執行拘役柒拾伍日。
    理  由
一、抗告人即受刑人甲○○（下稱受刑人）抗告意旨略以：本棟
    大樓長期受維新保全公司掌控管理委員會，總幹事不做事，
    只為管理委員會做事，貪圖幾位委員及某些特定人士個人利
    益，引發公憤，有連署書可憑，在民國99年區分所有權人會
    議，有人針對本棟大樓樓梯間堆滿雜物向總幹事多次反應皆
    無處理之經過，在會議上提出，此有光碟片可證，本人小孩
    曾於98年9月13日在本棟大樓三樓公共空間走道上遭飲水機
    二度燙傷，總幹事被起訴，如此一位不負責任的大樓管理員
    ，對本大樓是非常危險，本棟大樓問題很多，長年得不到法
    律上的保障，各位執法人員難辭其咎，本棟大樓全棟354戶
    ，實際居住戶只有30多戶，卻像次等公民，多次向法院提告
    皆無法獲得保障，本人因為保障自己甚至本棟大樓安危，管
    理委員會皆是建商人頭戶，及與維新安全公司掛勾亦為關係
    人，孤軍奮鬥仍遭執法人員陷害，不服法律之判決，本人是
    無罪，只是補法律不足之處云云。
二、按法律上屬於自由裁量之事項，尚非概無法律性之拘束，在
    法律上有其外部性界限及內部性界限，前者法律之具體規定
    ，使法院得以具體選擇為適當裁判，此為自由裁量之外部性
    界限。後者法院為自由裁量時，應考量法律之目的，法律秩
    序之理念所在，此為自由裁量之內部性界限。法院為裁判時
    ，二者均不得有所踰越。在數罪併罰而有二裁判以上，應定
    其應執行刑之案件，法院所為刑之酌定，固屬自由裁量事項
    ，然對於前揭外部性界限及內部性界限，仍均應受其拘束（
    最高法院90年度臺抗字第106號判決、92年度臺非字第319號
    、93年度臺非字第192號、94年度臺非字第21號、94年度臺
    非字第233號、97年度臺抗字第393號判決意旨可資參照）。
    此所謂外部界限係指刑法第51條第5款所定事由，內部界限
    則指前裁定所確定之應執行刑。
三、經查：
（一）本件受刑人先後犯如附表所示3罪，其中因犯如附表編號1
      所示之罪，經本院於98年12月29日以98年度上易字第1864
      號判決，判處拘役二十日確定；又再犯如附表編號2、3所
      示之罪，經臺灣臺中地方法院以99年度易字第793號判決
      分別判處五十日、二十日，應執行刑拘役六十日，受刑人
      提起上訴，經本院以99年度上易字第798號認其上訴未敘
      明具體理由而駁回上訴確定等情，有上開案號判決書及臺
      灣高等法院被告前案紀錄表各1份在卷可憑。至於受刑人
      抗告意旨所提之抗告理由，或與本案無關，或屬案件實體
      審理之應審酌事由，而此經上開案件審理時詳予審酌，上
      開案件既經確定，本件定應執行刑即應依前述理由二之說
      明為裁定，受刑人執上述情詞指摘原裁定不當，並無理由
      ，核先敘明。
（二）原審依檢察官之聲請，以受刑人所犯附表所示3罪，合於
      定應執行刑之規定，合併定其應執行刑為拘役八十五日，
      從形式上觀察，雖未踰越刑法第51條第5款所定法律之外
      部性界限，惟已較上述應執行之總和為重，有失衡平。亦
      即附表編號1之刑與附表編號2、3所定之應執行刑如接續
      執行，其刑期合計為拘役八十日，不能因檢察官就該3罪
      另聲請定其應執行刑，即加重受刑人原應接受執行之刑期
      ，是原審所定應執行拘役八十五日，顯然不利於受刑人，
      難謂與上開內部性界限之法律目的及法律秩序無違，原裁
      定並未說明有何為此裁量之特殊情由，其裁量權之行使尚
      非妥適，自屬難昭折服。抗告意旨雖未指摘及此，但為本
      院得依職權調查之事項，原裁定既屬違法，自應由本院將
      原裁定撤銷，另更定應執行之刑如主文第2項所示。
四、據上論結，應依刑事訴訟法第413條、第477條第1項，刑法
    第53條、第51條第6款，裁定如主文。
中    華    民    國    99    年    9     月    30    日
            刑事第十二庭  審判長法  官  康  應  龍
                                法  官  黃  家  慧
                                法  官  楊  真  明
以上正本證明與原本無異。
不得再抗告。
                                書記官  李  淑  芬
中    華    民    國    99    年    9     月    30    日
 臺灣臺中地方法院檢察署受刑人甲○○定應執行刑案件一覽表
┌────────┬──────────┬──────────┬──────────┐
│編            號│         1          │         2          │         3          │
├────────┼──────────┼──────────┼──────────┤
│罪            名│妨害名譽            │妨害自由            │妨害自由            │
├────────┼──────────┼──────────┼──────────┤
│宣     告     刑│拘役20日            │拘役50日            │拘役20日            │
├────────┼──────────┼──────────┼──────────┤
│犯   罪   日  期│98.01.04            │98.06.26            │98.06.29            │
├────────┼──────────┼──────────┼──────────┤
│偵查（自訴）機關│臺中地檢98年度偵字第│臺中地檢98年度偵字第│臺中地檢98年度偵字第│
│年   度   案  號│6565號              │17466號             │17466號             │
├─┬──────┼──────────┼──────────┼──────────┤
│最│法        院│臺灣高等法院臺中分院│臺灣臺中地方法院    │臺灣臺中地方法院    │
│後├──────┼──────────┼──────────┼──────────┤
│事│案        號│98年度上易字第1864號│99年度易字第793號   │99年度易字第793號   │
│實├──────┼──────────┼──────────┼──────────┤
│審│判  決 日 期│     98.12.29       │    99.05.17        │     99.05.17       │
├─┼──────┼──────────┼──────────┼──────────┤
│確│法        院│臺灣高等法院臺中分院│臺灣高等法院臺中分院│臺灣高等法院臺中分院│
│定├──────┼──────────┼──────────┼──────────┤
│判│案        號│98年度上易字第1864號│99年度上易字第798號 │99年度上易字第798號 │
│決├──────┼──────────┼──────────┼──────────┤
│  │判決確定日期│     98.12.29       │     99.06.30       │     99.06.30       │
├─┴──────┼──────────┼──────────┼──────────┤
│是否為得易科罰金│        是          │        是          │        是          │
│之案件          │                    │                    │                    │
├────────┼──────────┼──────────┼──────────┤
│                │臺中地檢99年度執字第│臺中地檢99年度執字第│臺中地檢99年度執字第│
│備            註│1166號(部分社勞、部 │9076號(應執行刑60日 │9076號(應執行刑60日 │
│                │分易科執畢)         │、未執行)           │、未執行)           │
└────────┴──────────┴──────────┴──────────┘

司法院資訊處製作；財團法人民間司法改革基金會備份。
